臺灣高等法院臺中分院刑事判決　　　　 94年度上易字第966號
上　訴　人
即　被　告　丁○○
上列上訴人因竊盜案件，不服臺灣臺中地方法院94年度易字第91
9號中華民國94年6月7日第一審判決 （起訴案號：臺灣臺中地方
法院檢察署93年度偵字第20728、21050、21485號） ，提起上訴
，本院判決如下：
    主　　  文
上訴駁回。
    事　　  實
一、丁○○於民國九十二年十二月十八日起至九十三年五月二十
    九日止，因連續十一次竊盜犯行，經法院於九十三年七月三
    十日判處有期徒刑十月確定，又因公共危險案件經法院判處
    有期徒刑三月確定，另因侵占案件，經法院簡易判決處以罰
    金三千元確定，為有犯罪習慣之人，仍不知警惕，竟意圖為
    自己不法之所有，基於竊盜概括犯意，連續以徒手竊取如附
    表編號(1)至(3)所示之機車及附表編號(4)所示之芋頭，得手後
    供己使用。嗣分別於：(一)民國九十三年十一月二十五日十二
    時許，在臺中縣后里鄉○○路四○○號前，為警查獲丁○○
    騎乘附表編號(1)所示之機車，搭載不知情之詹德熏（另經檢
    察官不起訴處分），並扣得丁○○發動機車以供竊取如附表
    編號(1)所示機車之鑰匙一支；(二)九十三年十二月一日十五時
    許，在臺中縣后里鄉○○路與內東路口，由不知情之高士良
    （另經檢察官不起訴處分）騎乘附表編號(2)所示之機車搭載
    丁○○，為警查獲，並扣得丁○○發動機車以供竊取如附表
    編號(2)所示機車之鑰匙一支；(三)九十三年十二月七日二十二
    時許，在臺中縣后里鄉公館村新店莊四九號前，丁○○將竊
    得如附表編號(4)所示芋頭，置放其騎乘附表編號(3)所示機車
    之腳踏板上，適為乙○○報警查獲，始查悉上情。
二、案經臺中縣警察局大甲分局報請臺灣臺中地方法院檢察署檢
    察官偵查起訴。
    理  　　由
一、訊據被告丁○○矢口否認右揭犯行，並辯稱：附表編號(1)至
    (3)是法官要我幫其他二人承擔，編號(4)伊只是坐在橋下，並
    沒有偷東西云云。惟查：被告上開竊盜犯行，業經被告於原
    審坦承不諱，並有如附表所示之證據可證，足證被告於原審
    之自白，應與事實相符，應堪採信。被告於本院翻異前詞否
    認犯罪，乃屬卸責之詞不足採信。從而事證明確，被告上開
    犯行應堪認定。
二、核被告所為，係犯刑法第三百二十條第一項之普通竊盜罪。
    被告先後四次竊盜犯行，時間緊接，犯罪構成要件相同，顯
    係基於概括犯意為之，應依刑法第五十六條之規定，論以一
    罪，並依法加重其刑。原審判決依刑法第五十六條、第三百
    二十條第一項，罰金罰鍰提高標準條例第一條前段之規定，
    並審酌被告有如事實欄所載之前科素行，認被告素行不佳，
    其為貪圖一己私欲，即任意竊取他人財物，而再為本案四次
    之竊取犯行，除造成被害人財產損失外，更危害社會治安，
    並兼衡及被告犯後於原審已坦承全部犯行、所竊財物價值、
    數量等一切情狀，以簡式判決量處被告有期徒刑八月；另敘
    明被告多次為竊盜犯行幾無間斷，前於九十二年十二月間起
    迄九十三年五月二十九日止，已因十一次竊盜犯行，經法院
    判處有期徒刑十月確定，有該案判決書一份、臺灣高等法院
    被告全國前案紀錄表在卷足憑，被告仍不知悔改，復於九十
    三年十一月五日起迄同年十二月七日止約一個月期間，再為
    本案四次竊盜犯行，顯見其有犯竊盜罪之習慣，且自制及守
    法能力不佳，非令其強制工作不足以矯治惡習，依刑法第九
    十條第一項、第二項規定，諭知其於刑之執行完畢或赦免後
    ，令入勞動場所強制工作三年，以期被告養成勞動能力及習
    慣，避免再犯危害社會治安；復敘明扣案之鑰匙二支，雖係
    被告發動如附表編號(1)、(2)機車以供竊取所用之物，惟前開
    鑰匙二支非屬違禁物，亦無證據證明確屬被告所有，故不予
    宣告沒收等情，核其認事用法，並無不當，量刑亦屬妥適，
    被告上訴於本院否認犯行，顯不足採信，上訴為無理由，應
    予駁回。
三、據上論斷，應依刑事訴訟法第三百六十八條，判決如主文。
本案經檢察官己○○到庭執行職務。
中　　華　　民　　國　　94　　年　　8 　　月　　18　　日
              刑事第八庭  審判長法　官　羅　得　村
              　　　　　　　　　法　官　巫　政　松
              　　　　　　　　　法　官　陳　毓　秀
上列正本證明與原本無異。
不得上訴。
　　　　　　　　　　　　　　　　書記官　顏　子　良
中　　華　　民　　國　　94　　年　　8 　　月　　19　　日
附錄論罪科刑法條：
刑法第三百二十條第一項：
意圖為自己或第三人不法之所有，而竊取他人之動產者，為竊盜
罪，處五年以下有期徒刑、拘役或五百元以下罰金。
附表：
┌──┬──────┬──────┬─────┬──────────────────┬────────┐
│編號│  行竊時間  │  行竊地點  │被害人、  │ 　　    　犯  罪  方   法          │    犯罪證據    │
│    │            │            │失竊財物  │                                    │                │
├──┼──────┼──────┼─────┼──────────────────┼────────┤
│ (1) │93年11月15日│臺中縣后里鄉│陳富寶所有│丙○○先前於九十三年十一月四日二十二│(1)證人即被害人莊│
│    │18時許      │三豐路四○○│、由丙○○│時許，在臺中縣豐原市○○路二九巷內遭│  志宏證詞。    │
│    │            │號附近某不詳│管領使用之│不詳之人竊取後，嗣為真實姓名年籍不詳│(2)證人詹德熏證詞│
│    │            │地點        │KAU-808號 │綽號「阿興」、「阿河」二人所騎乘使用│(3)被告原審之自白│
│    │            │            │重型機車一│並將鑰匙插於KAU－808號重型機車電門上│(4)贓物認領保管單│
│    │            │            │輛。      │而未上鎖，置放於上揭三豐路四○○號附│(5)車輛車牌失竊作│
│    │            │            │          │近不詳地點，丁○○於上開時地徒手竊取│  業－查獲車輛認│
│    │            │            │          │之。                                │  可資料        │
├──┼──────┼──────┼─────┼──────────────────┼────────┤
│ (2) │93年11月26日│同上        │甲○○所有│甲○○先前於九十三年十一月二十六日十│(1)被害人甲○○之│
│    │19時許      │            │之JXY-547 │六時許，在臺中縣豐原市○○路一○○號│  指訴。        │
│    │            │            │號重型機車│  前遭不詳之人竊取後，嗣為真實姓名年│(2)證人高士良於偵│
│    │            │            │一輛。    │籍不詳綽號「阿興」、「阿河」二人所騎│  查中之證詞    │
│    │            │            │          │乘使用並將鑰匙插於JXY－547號重型機車│(3)被告原審之自白│
│    │            │            │          │電門上而未上鎖，置放於上揭三豐路四○│(4)贓物認領保管單│
│    │            │            │          │○號附近不詳地點，丁○○徒手竊取之。│(5)車輛車牌失竊作│
│    │            │            │          │                                    │  業－查獲車輛認│
│    │            │            │          │                                    │  可資料        │
├──┼──────┼──────┼─────┼──────────────────┼────────┤
│ (3) │93年12月4日 │同上        │戊○○所有│戊○○先前於九十三年十二月二日二十一│(1)被害人戊○○之│
│    │19時許      │            │之JGA-983 │時許，在臺中縣豐原市○○街六九號前遭│  指訴。        │
│    │            │            │號重型機車│不詳之人竊取後，嗣為真實姓名年籍不詳│(2)證人乙○○於偵│
│    │            │            │一輛。    │綽號「阿興」、「阿河」二人所騎乘使用│  查中之證詞。  │
│    │            │            │          │並將鑰匙插於JGA－983號重型機車電門上│(3)被告原審之自白│
│    │            │            │          │而未上鎖，置放於上揭三豐路四○○號附│(4)贓物認領保管單│
│    │            │            │          │近不詳地點，丁○○徒手竊取之。      │(5)車輛車牌失竊作│
│    │            │            │          │                                    │  業－查獲車輛認│
│    │            │            │          │                                    │  可資料        │
├──┼──────┼──────┼─────┼──────────────────┼────────┤
│ (4) │93年12月7日 │臺中縣后里鄉│乙○○所有│徒手竊取乙○○所有之芋頭十八株，得手│(1)證人乙○○偵查│
│    │21時50分許  │公館村新店莊│之芋頭十八│後置於JXY－547號機車腳踏板上。      │  中之證詞      │
│    │            │            │株        │                                    │(2)被告原審之自白│
│    │            │            │          │                                    │(3)贓物認領保管單│
└──┴──────┴──────┴─────┴──────────────────┴────────┘
　　　　　　　　　　　　　　　　　　　　　　　　　　Ｒ
